【裁判字號】    98,訴,84
【裁判日期】    980325
【裁判案由】    違反槍砲彈藥刀械管制條例
【裁判全文】
臺灣桃園地方法院刑事判決                98年度訴字第84號
公  訴  人  臺灣桃園地方法院檢察署檢察官
被      告  乙○○
指定辯護人  本院公設辯護人甲○○
上列被告因違反槍砲彈藥刀械管制條例案件，經檢察官提起公訴
（97年度偵字第17961 號），本院判決如下︰
    主  文
乙○○未經許可，持有空氣槍，處有期徒刑壹年捌月，併科罰金
新臺幣伍萬元，罰金如易服勞役，以新臺幣壹仟元折算壹日。緩
刑貳年。扣案之具有殺傷力之空氣槍壹枝（含供槍枝使用之二氧
化碳鋼瓶貳瓶，槍枝管制編號：桃警鑑0000000000號））、鋼珠
彈390 顆，均沒收。
    事  實
一、乙○○明知未經主管機關許可，不得無故持有具殺傷力之空
    氣槍，竟基於持有具殺傷力空氣槍之犯意，於民國96年11月
    至12月間之某日，在YAHOO 奇摩快易購網站，以新台幣
    3,500 元購得有殺傷力之空氣槍1 枝（槍枝管制編號桃警鑑
    0000000000號）後，未經許可而持有之。嗣於97年1 月間，
    將上開槍枝藏放在車號7982─EH號自用小客車駕駛座下，繼
    於97年8 月8 日晚間9 時10分許，駕駛該車行經桃園縣桃園
    市○○路○ 段130 號前，為警查獲，並扣得該空氣槍1 枝、
    作為空氣槍動力來源之二氧化碳鋼瓶2 罐及鋼珠彈丸390 顆
    。
二、案經桃園縣政府警察局移送臺灣桃園地方法院檢察署檢察官
    偵查起訴。
    理  由
壹、證據能力：
一、按被告以外之人於審判外之陳述，雖不符同法第159 條之1
    至之4 之規定，而經當事人於審判程序同意作為證據，法院
    審酌該言詞陳述或書面陳述作成時之情況，認為適當者，亦
    得為證據，刑事訴訟法第159 條之5 第1 項定有明文。
二、查本件被告及檢察官於審判程序中就下述證據資料屬傳聞證
    據，且不符刑事訴訟法第159 條之1 至之4 之規定者，均同
    意作為證據，而本院審酌各該證據資料作成時之一切客觀情
    況，認為適當，故得為證據。
貳、認定犯罪事實之證據及理由：
一、訊據被告乙○○對於在上揭時、地持有該空氣槍之犯行坦承
    不諱，復有扣案之空氣槍1 支（含供槍枝使用之二氧化碳鋼
    瓶2 個，槍枝管制編號：桃警鑑0000000000號）及鋼珠彈
    390 顆可資佐證。扣案之槍枝經送鑑定，認槍枝1 支係動是
    槍枝，以槍管後方裝入小型二氧化碳鋼瓶作為發射動力，經
    以金屬彈丸測試3 次後，其中彈丸（直徑約6mm 、重量約
    0.88ｇ）最大發射速度為191 公尺/ 秒，計算其動能為
    16.05 焦耳，換算其單位面積動能為56.8焦耳/ 平方公分，
    而依據司法院秘書長81年6 月11日秘台廳（二）字第06985
    號函，殺傷力的標準為在具威力之適當距離以彈丸可穿入
    人體皮肉層之動能為基準；且依日本科學警察之研究結果，
    彈丸單位面積動能達20焦耳/ 平方公分，足以穿入人體皮肉
    層，依我國內政部刑事警察局對活豬作射擊測試結果，彈丸
    單位面積動能達24焦耳/ 平方公分，則足以穿入豬隻皮肉層
    ，有內政部警政署刑事警察局97年8 月26日桃警鑑字第
    0970003949號槍彈鑑定書在卷可稽（見偵卷第40-43頁），
    是被告改造後之槍枝具有殺傷力，至堪認定。被告之自白與
    事實相符，事證已甚明確，犯行堪以認定，應依法論科。
二、按具殺傷力之空氣槍係槍砲彈藥刀械管制條例第4 條第1 款
    管制之槍枝，不得製造；被告上揭持有行為，係犯槍砲彈藥
    刀械管制條例第8 條第4 項之持有空氣槍罪。又被告未經許
    可持有槍枝之行為固無足取，然其所持有之時間非長，尚未
    造成實害，觀其犯罪情節尚屬輕微，且其因一時失慮致肇犯
    行，犯後又能坦承犯行，深具悔意，而其所犯之未經許可持
    有空氣槍罪，法定本刑為3 年以上10年以下有期徒刑，併科
    新臺幣700 萬元以下罰金，與其犯罪情節相較，實屬情輕法
    重，客觀上足以引起一般同情，顯有堪資憫恕之處，本院認
    縱處以法定最低刑度猶嫌過重，爰依刑法第59條之規定，減
    輕其刑。爰審酌被告無不良素行，亦無犯罪紀錄，明知不得
    持有空氣長槍，僅因個人平日把玩玩具槍之習慣，及其犯罪
    後已經坦承犯行，表示悔悟之態度等一切情狀，量處如主文
    所示之刑，並就併科罰金部分依刑法第42條第3 項之規定，
    諭知易服勞役折算標準，以資懲儆。又被告未曾因故意犯罪
    而受有期徒刑以上刑之宣告，有臺灣高等法院被告前案紀錄
    錶1 份在卷可按，因一時短於思慮，致觸犯本案犯行，經此
    刑之教訓，當知所警惕，而無再犯之虞，本院認為前開對其
    宣告之刑，以暫不執行為適當，爰宣告緩刑2 年，以啟自新
    。末查扣案之空氣槍1 支（槍枝管制編號：桃警鑑
    0000000000號），係槍砲彈藥刀械管制條例第4 條第1 項第
    1 款所管制之槍枝，屬違禁物；二氧化碳鋼瓶2 瓶係供該槍
    枝發射動力所用，屬該槍枝之配件，為其構造之一部分並非
    單獨使用，應認亦屬違禁物（最高法院81年度台上字第2121
    號判決參照），自均應依刑法第38條第1 項第1 款之規定宣
    告沒收。另扣案之鋼珠彈390 顆雖非違禁物，但與上開槍枝
    結合發射，應認屬供犯罪所用之物，且均屬被告所有，爰依
    刑法第38條第1 項第2 款併予宣告沒收。
據上論斷，應依刑事訴訟法第299 條第1 項前段，槍砲彈藥刀械
管制條例第8 條第4 項，刑法第11條前段、第42條第3 項前段、
第59條、第74條第1 項第1 款、第38條第1 項第1 款、第2 款，
判決如主文。
本案經檢察官柯博齡到庭執行職務。
中    華    民    國    98    年    3     月    25    日
                  刑事第五庭審判長  法  官  潘政宏
                                    法  官  陳彥宏
                                    法  官  江春瑩
以上正本證明與原本無異。
如不服本判決應於收受判決後10日內向本院提出上訴書狀，並應
敘述具體理由。其未敘述上訴理由者，應於上訴期間屆滿後20日
內向本院補提理由書 (均須按他造當事人之人數附繕本)「 切勿
逕送上級法院」。
                                     書記官  羅婉榕
中    華    民    國    98    年    3     月    25    日
附錄本件論罪科刑法條全文
槍砲彈藥刀械管制條例第8條
未經許可，製造、販賣或運輸鋼筆槍、瓦斯槍、麻醉槍、獵槍、
空氣槍或第4 條第1 項第1 款所定其他可發射金屬或子彈具有殺
傷力之各式槍砲者，處無期徒刑或5 年以上有期徒刑，併科新臺
幣1 千萬元以下罰金。
未經許可，轉讓、出租或出借前項所列槍枝者，處 5 年以上有期
徒刑，併科新臺幣 1 千萬元以下罰金。
意圖供自己或他人犯罪之用，而犯前二項之罪者，處無期徒刑或
 7 年以上有期徒刑，併科新臺幣 1 千萬元以下罰金。
未經許可，持有、寄藏或意圖販賣而陳列第 1 項所列槍枝者，處
 3 年以上10年以下有期徒刑，併科新臺幣700 萬元以下罰金。
第 1 項至第 3 項之未遂犯罰之。


司法院資訊處製作；財團法人民間司法改革基金會備份。
